臺灣臺中地方法院刑事判決　　　　　　　　　　　　九十一年度易字第一二九號
　　公　訴　人　臺灣臺中地方法院檢察署檢察官
　　被　　　告　甲○○
右列被告因違反毒品危害防制條例案件，經檢察官提起公訴（九十一年度毒偵字第一
一四二號），本院判決如左：
    主      文
甲○○施用第二級毒品，累犯，處有期徒刑陸月，如易科罰金，以參佰元折算壹日。
    事  實
一、甲○○於民國八十七年間曾因違反麻醉藥品管理條例案件，經臺灣南投地方法院
    於八十七年一月二十一日以八十七年度易字第十五號判處有期徒刑七月，經上訴
    後，由臺灣高等法院臺中分院於八十七年四月三十日以八十七年度上易字第七五
    六駁回上訴而確定（甲○○嗣經通緝，故該案於八十七年八月二十三日始送監執
    行，而於八十八年三月二十二日執行完畢）。甲○○於八十七年七月間，因施用
    第二級毒品安非他命案件，經臺灣南投地方法院以八十七年度毒聲字第三六七號
裁定送觀察、勒戒後，認無繼續施用毒品之傾向，而由臺灣南投地方法院檢察署
    檢察官於八十七年九月三十日以八十七年度偵字第三三一九號為不起訴處分，並
    確定在案。嗣於八十九年間復再因施用第一級毒品海洛因及第二級毒品安非他命
    案件，經臺灣高雄地方法院於八十九年五月二十三日以八十九年度毒聲字第四０
    六一號裁定送觀察、勒戒後，認有繼續施用毒品之傾向，而由臺灣高雄地方法院
    以八十九年毒聲字第五三六二號裁定令入戒治處所施以強制戒治，於八十九年七
    月十九日進入戒治所執行強制戒治，嗣經執行屆滿三月後，因其成效經評定為合
    格，無繼續戒治之必要，復經臺灣高雄地方法院以九十年毒聲字第九一號裁定停
    止戒治，交付保護管束所餘戒治期間付保護管束，至九十年六月二十一日交付保
    護管束期滿，並於九十年二月八日出所；且其施用毒品案件，並由臺灣高雄地方
    法院檢察署檢察官提起公訴，經臺灣高雄地方法院於八十九年十一月八日以八十
    九年度訴字第一六四六號判處應執行有期徒刑一年四月，並經臺灣高等法院高雄
    分院於九十年三月二十一日以九十年度上訴字第二０一號駁回其上訴而確定。詎
    甲○○猶不知悔改，明知安非他命係毒品危害防制條例所稱之第二級毒品，竟於
    前開案件判決確定後，另行基於施用第二級毒品之犯意，於上開停止戒治交付保
    護管束期間內之九十年六月一日下午五時許回溯四日內某日，在不詳地點，施用
    第二級毒品安非他命一次。嗣因警於九十年六月一日下午五時許，通知其至南投
    縣警察局草屯分局接受採尿檢驗，其尿液經送檢驗結果，呈甲基安非他命陽性反
    應，而查悉上情。
二、案經南投縣警察局草屯分局報請臺灣南投地方法院檢察署檢察官移轉臺灣臺中地
    方法院檢察署檢察官偵查起訴。
    理  由
一、訊據被告甲○○矢口否認施用第二級毒品安非他命之犯行，辯稱：伊只有吃感冒
    藥，並未施用安非他命云云。惟按，甲基安非他命經口服投與後約百分之七十於
    二十四小時內自尿中排出，約百分之九十於九十六小時內自尿中排出，由於目前
    國內尿液中甲基安非他命之檢驗僅為鑑定其是否呈陽性反應，尚未定其含量，且
    甲基安非他命成分之檢出與其投與方式、投與量、個人體質、採尿時間與檢測儀
    器之精密度等諸多因素有關，因此僅憑尿液中呈安非他命陽性反應，並無法確實
    推算吸食時間距採集時間之長短，惟依上述資料推斷，最長可能不會超過四日，
    此有行政院衛生署藥物食品檢驗局八十一年二月八日（八一）藥檢壹字第一一五
    六號函可資參照。參以被告於九十年六月一日為警查獲後，在南投縣警察局草屯
    分局親自採尿並彌封等情，業據被告於警訊時陳明在卷，堪認被告於九十年六月
    日下午五時許回溯前四日內某時，確曾在不詳處所，有施用第二級毒品安非他命
    一次之行為。被告空言否認，無足採信。本件事證明確，被告施用第二級毒品安
    非他命一次之犯行可堪認定。次查，被告前於八十七年七月、八間，因施用第二
    級毒品安非他命案件，經臺灣南投地方法院以八十七年度毒聲字第三六七號裁定
    送觀察、勒戒後，認無繼續施用毒品之傾向，而由臺灣南投地方法院檢察署檢察
    官於八十七年九月三十日以八十七年度偵字第三三一九號為不起訴處分並確定在
    案。嗣於八十九年間復再因施用第一級毒品海洛因及第二級毒品安非他命案件，
    經臺灣高雄地方法院於八十九年五月二十三日以八十九年度毒聲字第四０六一號
    裁定送觀察、勒戒後，認有繼續施用毒品之傾向，而由臺灣高雄地方法院以八十
    九年毒聲字第五三六二號裁定令入戒治處所施以強制戒治，於八十九年七月十九
    日進入戒治所執行強制戒治，嗣經執行屆滿三月後，因其成效經評定為合格，無
    繼續戒治之必要，復經臺灣高雄地方法院以九十年毒聲字第九一號裁定停止戒治
    ，交付保護管束所餘戒治期間付保護管束，至九十年六月二十一日交付保護管束
    期滿，並於九十年二月八日出所；且其施用毒品案件，並由臺灣高雄地方法院檢
    察署檢察官提起公訴，經臺灣高雄地方法院於八十九年十一月八日以八十九年度
    訴字第一六四六號判處應執行有期徒刑一年四月，並經臺灣高等法院高雄分院於
    九十年三月二十一日以九十年度上訴字第二０一號駁回其上訴而確定等情，亦有
    臺灣高等法院被告全國前案紀錄表、臺灣臺中地方法院檢察署刑案資料查註紀錄
    表、臺灣臺中地方法院法務部在監在押資料表、台灣屏東監獄名籍股在監或出監
    受刑人資料查詢表及臺灣高雄地方法院八十九年度訴字第一六四六號、臺灣高等
    法院高雄分院九十年度上訴字第二０一號判決書等件在卷可憑。綜上所述，本件
    事證已臻明確，被告所為本案犯行，堪以認定。
二、查安非他命係毒品危害防制條例第二條第二項所定之第二級毒品，不得非法持有
    及施用。被告甲○○經依同條例第二十條第二項由檢察官為不起訴處分確定後，
    嗣又因施用毒品案件，經本院裁定送觀察、勒戒後，認有繼續施用毒品之傾向，
    再由本院裁定令入戒治處所施以強制戒治，且該施用毒品案件，經臺灣高等法院
    高雄分院判處應執行有期徒刑一年四月確定後，三犯同條例第十條之罪，亦已如
    前述。是被告施用安非他命之行為，核係犯毒品危害防制條例第十條第二項之施
    用第二級毒品罪。被告為施用安非他命而持有該等毒品之低度行為，已為其施用
    之高度行為所吸收，不另論罪。次查，被告於八十七年間曾因違反麻醉藥品管理
    條例案件，經臺灣南投地方法院判處有期徒刑七月，並經臺灣高等法院臺中分院
    駁回其上訴而確定，嗣於八十八年三月二十二日執行完畢之事實，亦有臺灣高等
    法院被告全國前案紀錄表及臺灣臺中地方法院檢察署刑案資料查註紀錄表各一份
    附卷可按，其受有期徒刑之執行完畢後，五年以內再犯有期徒刑以上本案之罪，
    為累犯，應依法加重其刑。爰審酌被告素行紀錄，犯罪動機、目的、手段、犯罪
    情節、犯罪所生之危害及犯後態度等一切情狀，量處如主文所示之刑，並諭知易
    科罰金之折算標準。
據上論斷，應依刑事訴訟法第二百九十九條第一項前段，毒品危害防制條例第十條第
二項、第二十條第三項，刑法第十一條前段、第四十七條、第四十一條第一項前段，
罰金罰鍰提高標準條例第二條，判決如主文。
本案經檢察官林柏宏到庭執行職務。
中      華       民      國    九十一    年     五     月     三十一    日
                                        臺灣臺中地方法院刑事第七庭
                                            法  官  曾  佩  琦
右正本證明與原本無異。
如不服本判決，應於送達後十日內向本院提出上訴狀 （須附繕本） ，上訴於台灣高
等法院台中分院。
                                            書記官
中      華       民      國    九十一    年     五     月     三十一    日
附錄本案論罪科刑法條：
毒品危害防制條例第十條第二項：
施用第二級毒品者，處三年以下有期徒刑。
